【裁判字號】    99,訴,1623
【裁判日期】    991214
【裁判案由】    強盜等
【裁判全文】
臺灣高雄地方法院刑事判決              99年度訴字第1623號
公  訴  人  臺灣高雄地方法院檢察署檢察官
被      告  陳彥男
指定辯護人  黃文德公設辯護人
上列被告因強盜等案件，經檢察官提起公訴（99年度偵字第3170
6 號），本院判決如下：
    主  文
陳彥男犯攜帶兇器竊盜罪，處有期徒刑陸月，扣案之T 型板手壹
支沒收；又犯攜帶兇器強盜罪，處有期徒刑柒年，扣案之水果刀
壹把沒收。應執行有期徒刑柒年肆月，扣案之T 型板手壹支、水
果刀壹把均沒收。
    事  實
一、陳彥男於民國98年10月初至同月10日10時20分前之某日，為
    避免因交通違規行為遭舉發，竟意圖為自己不法之所有，於
    高雄市○鎮區○○街與武營路口之瑞豐國小校門口，持客觀
    上具有危險性、足以對人之生命身體構成威脅，可供兇器使
    用之T 型板手1 支，竊取游順婷所有之513-EDT 號機車車牌
    得手，並將之藏放於高雄縣鳳山市○○○街2 巷13之3 號住
    所；嗣又因債務龐大、需款孔急，復基於意圖為自己不法所
    有之強盜犯意，於99年9 月24日早上5 時20分許，先將前開
    竊得之513-EDT 號機車車牌懸掛於其所使用之車牌號碼CN8-
    365 號之銀色機車上使用，並攜帶客觀上具有危險性、足以
    對人之生命身體構成威脅，可供兇器使用之水果刀1 把，前
    往高雄縣鳳山市○○○路與自強一路口之「你福氣檳榔攤」
    ，陳彥男見當時店內僅有陳柔伊一人，遂向店員陳柔伊佯稱
    其欲購買200 元菁仔檳榔，而乘陳柔伊走至攤位後方冰箱欲
    取出檳榔時，以前開水果刀抵住陳柔伊左側腰部，並對陳柔
    伊恫稱：「把錢拿出來（台語）」等語，以此強暴方式致使
    陳柔伊不能抗拒，而以手指出抽屜方向，陳彥男隨即動手翻
    找抽屜內財物而強取新臺幣（下同）3000元得手，並騎乘前
    開機車沿五甲二路往鳳南路方向逃逸。嗣經陳柔伊報警處理
    ，而經警調閱監視器，而於99年9 月30日晚間10時許持搜索
    票搜索陳彥男於高雄縣鳳山市○○○街2 巷13之3 號4 樓住
    處，並扣得陳彥男犯前開竊盜案件所用之T 型板手1 支、犯
    前開強盜案件所用之水果刀1 把，及車號513-EDT 號機車車
    牌1 面，而悉上情。
二、案經陳柔伊訴由高雄縣政府警察局鳳山分局報告臺灣高雄地
    方法院檢察署檢察官偵查起訴。
    理  由
一、本判決後述所引用之證據資料，縱有傳聞證據，而無刑事訴
    訟法第159 條之1 至第159 條之4 或其他規定之傳聞證據例
    外情形，亦因檢察官、被告及其辯護人或同意可作為證據使
    用，或未聲明異議，依刑事訴訟法第159 條之5 第1 項、第
    2 項之規定，本院審酌該證據作成之情況，認為適當，應得
    為證據。
二、訊據被告陳彥男對上開竊盜及強盜犯行均坦承不諱（見警卷
    第高縣鳳警偵移字第00990046987 號卷< 下稱警卷>9至第11
    頁、見99年度偵字第31706 號卷< 下稱偵卷> 第7 至第8 頁
    、99年度訴字第1623號卷< 下稱本院二卷> 第9 頁、第36頁
    ），核與證人游順婷於警詢時證稱：513-EDT 號機車車牌於
    98 年10 月10日於瑞豐國小旁失竊等語（見警卷第16頁反面
    ）及證人陳柔伊證稱：99年9 月24日早上5 時20分許，有男
    子佯稱要買200 元菁仔檳榔，並趁伊拿取檳榔時，以水果刀
    抵住伊左腰際，因伊很害怕就比出收銀之抽屜，該男子就自
    己將抽屜拉開，並拿走抽屜內之現金3000元等語（見警卷第
    13頁反面）相符；此外，並有高雄縣政府警察局鳳山分局扣
    押物品清單（見警卷第20頁）、高雄縣警察局車輛尋獲電腦
    輸入單、車輛詳細資料報表（見警卷第28頁至第29頁）、監
    視錄影翻拍畫面（見警卷第31頁至第46頁、第49頁至第50頁
    ）在卷可稽，另CN8-365 號車牌上方之螺絲拴孔處有明顯工
    具痕跡、513-EDT 號車牌上方之螺絲孔處有多處螺絲拴痕，
    顯示上開二車牌均遭拔卸多次乙情，亦有車牌照片附卷足佐
    （見警卷第48頁、第59頁），是被告供稱以T 型板手竊取車
    牌乙情，堪以確認；綜上，足認被告上開自白核與事實相符
    ，本件竊盜及強盜犯行事證明確，犯行洵堪認定。
三、按刑法第321 條第1 項第3 款所謂之兇器，其種類並無限制
    ，凡客觀上足對人之生命、身體、安全構成威脅，具有危險
    性之兇器均屬之；且只需行竊時攜帶此種具有危險性之兇器
    為已足，並不以攜帶之初有行兇之意圖為必要（最高法院79
    年台上字5253號判例參照）。查被告陳彥男用以竊取513-ED
    T 車牌之T 型板手1 支，材質為鋼製、長度為25公分（見本
    院二卷第9 頁），足以對人之生命身體安全構成威脅，顯為
    具有危險性之兇器無訛。是被告雖僅將之作為行竊工具，自
    始並無用以行兇之意圖，仍應構成攜帶兇器竊盜罪。另被告
    強取被害人陳柔伊所用之水果刀1 把，刀鋒部分為鋼製、長
    度為15公分（見本院二卷第9 頁），亦足以對人之生命身體
    安全構成威脅，顯為具有危險性之兇器無訛；衡以目前恃強
    行搶事件層出不窮之社會治安狀況，被告於清晨5 時許持前
    開水果刀抵住被害人陳柔伊左腰側，並向其恫稱：把錢拿出
    來等語，在客觀上自已達使被害人不能抗拒之程度無訛。是
    核被告所為，係犯刑法第321 條第1 項第3 款之攜帶兇器竊
    盜罪，及刑法第330 條攜帶兇器強盜罪。被告先後2 犯行間
    ，行為互殊、犯意各別，應予分論併罰。爰審酌被告正值青
    壯，不思正當方式取得財物，率爾竊取他人車牌，又僅因一
    時財務壓力，即以所竊車牌以遮掩自身犯罪形跡，並持刀強
    盜他人財物，侵害他人財產安全，對社會治安之破壞甚為鉅
    大，惡性非輕；惟被告犯後於警詢、偵訊及本院審理均能坦
    承犯行，所竊513-EDT 車牌，業由被害人游順婷領回，亦有
    贓物認領保管單在卷可稽（見警卷第24頁），另被告犯後則
    深表懊悔並與已被害人陳柔伊達成和解，陳柔伊亦表示願意
    原諒被告，有悔過書、和解書及偵訊筆錄附卷可佐（見偵卷
    第20頁、第24頁至第25頁），復參酌被告犯罪之動機、目的
    、生活狀況等一切情狀，爰分別量處如主文所示之刑，並定
    其應執行刑，以資懲儆。末查，扣案之T 型板手1 支、水果
    刀1 把，均為被告所有，供其犯前開竊盜及強盜罪所用之物
    ，業據被告供承在卷（見本院二卷第9 頁），應依刑法第38
    條第3 項、第1 項第2 款規定宣告沒收。
據上論斷，應依刑事訴訟法第299 條第1 項前段、刑法第321 條
第1 項第3 款、第330 條第1 項、第51條第5 款、第38條第1 項
第2款，判決如主文。
本案經檢察官童志曜到庭執行職務。
中    華    民    國    99    年    12    月    14    日
                  刑事第二庭    審判長法  官  李政庭
                                      法  官  施盈志
                                      法  官  陳航代
以上正本證明與原本無異。
如不服本判決應於收受送達後10日內向本院提出上訴書狀，並應
敘述具體理由；如未敘述上訴理由者，應於上訴期間屆滿後20日
內向本院補提理由書（均須按他造當事人之人數附繕本）「切勿
逕送上級法院」。
中    華    民    國    99    年    12    月    14    日
                                      書記官  林慧君
附錄本案論罪科刑法條
中華民國刑法第321條（加重竊盜罪）
犯竊盜罪而有左列情形之一者，處 6 月以上、 5 年以下有期徒
刑：
一、於夜間侵入住宅或有人居住之建築物、船艦或隱匿其內而犯
    之者。
二、毀越門扇、牆垣或其他安全設備而犯之者。
三、攜帶兇器而犯之者。
四、結夥三人以上而犯之者。
五、乘火災、水災或其他災害之際而犯之者。
六、在車站或埠頭而犯之者。
前項之未遂犯罰之。
中華民國刑法第330條（加重強盜罪）
犯強盜罪而有第 321 條第 1 項各款情形之一者，處 7 年以上
有期徒刑。
前項之未遂犯罰之。

司法院資訊處製作；財團法人民間司法改革基金會備份。
